福建金門地方法院刑事裁定　　　九十四年度簡抗更一字第一號
抗告人即被告　甲○○
上列抗告人因違反毒品危害防制條例案件，不服本院中華民國九
十四年九月七日九十四年度城簡字第四號裁定，提起抗告，經裁
定後（九十四年度簡抗字第一號），由福建高等法院金門分院發
回更審（九十四年度抗字第四號），本院裁定如下：
    主      文
原裁定撤銷。發回福建金門地方法院金城簡易庭。
    理      由
一、抗告意旨略以：抗告人因違反毒品危害防制條例案件，經原
    審於民國九十四年六月三十日以九十四城簡字第四號簡易判
    決在案，抗告人對之提起上訴，原審以該判決業於九十四年
    七月八日送達抗告人，而遲至同年月二十一日始提起上訴，
    已逾十日之法定期間為由，駁回上訴。惟該判決送達住址為
    金門縣金城鎮○○路○段七二巷四弄一三號，而抗告人與妻
    離異後早已搬離該處，實際收受日為同年月十一日。另抗告
    人訴訟文書均寫明現居住址為金湖鎮武德新莊156 號，原審
    未查，駁回上訴，顯不合法。
二、按送達於住居所、事務所或營業所不獲會晤應受送達人者，
    得將文書付與有辨別事理能力之同居人或受僱人，民事訴訟
    法第一百三十七條第一項定有明文；此項規定於刑事訴訟準
    用之，刑事訴訟法第六十二條亦有明文。次按該條項所謂同
    居人，係指與應受送達人居在一處共同為生活者而言，如與
    應受送達人並非共同為生活者，自不能謂為同居人（最高法
    院三十二年上字第三七二二號判例意旨參照）。
三、本院查：
（一）抗告人於九十四年三月二十五日原審審理時，當庭陳報其
      居所在金門縣金湖鎮塔后村一二０號之七，有訊問筆錄附
      卷可稽（見原審卷第一五頁）。嗣原審於九十四年七月八
      日將判決送達抗告人之戶籍地址即金門縣金城鎮○○路○
      段七二巷四弄一三號，由抗告人之女朱雨儂收受，亦有送
      達證書在卷可稽（見原審卷第三三頁）。是抗告人既已陳
      報居所，顯見其已不住於前開戶籍地，原審仍對該處所送
      達，由非與抗告人共同為生活之女朱雨儂收受，自非合法
      將文書付與「同居人」，難謂合法送達。
（二）原判決送達既不合法，上訴期間即無從起算，自無上訴逾
      期可言。是原審於九十四年七月二十七日以九十四年度城
      簡字第四號裁定駁回抗告人之上訴，自有違誤。抗告人提
      起抗告，指摘原裁定不當，請求撤銷，為有理由，應由本
      院撤銷原裁定，發回原審依法處理。
四、據上論斷，依刑事訴訟法第四百五十五條之一第四項、第五
    項、第四百十三條，裁定如主文。
中　  華　  民　  國    94    年    11    月    23    日
                刑事庭  審判長法  官  康樹正
                              法  官　魏玉英
                              法  官  林鈺琅
上開正本證明與原本無異。
本裁定不得抗告。
                              書記官  周怡青
中　  華  　民　  國    94    年    11    月    23    日
